【裁判字號】    97,聲,1581
【裁判日期】    971103
【裁判案由】    停止強制執行
【裁判全文】
臺灣桃園地方法院民事裁定              97年度聲字第1581號
聲  請  人  甲○○
相  對  人  乙○○○○○○
上列當事人間聲請停止強制執行事件，本院裁定如下：
    主  文
聲請人供擔保新臺幣拾萬元後，本院九十七年度司執字第五六
０六四號給付票款事件之強制執行程序，於本院九十七年度訴字
第一七八二號債務人異議之訴事件判決確定前，應暫予停止。
    理  由
一、按「有回復原狀之聲請或提起再審或異議之訴，或對於和解
    為繼續審判之請求，或提起宣告調解無效之訴，撤銷調解之
    訴，或對於許可強制執行之裁定提起抗告時，法院因必要情
    形，或依聲請定相當並確實之擔保，得為停止強制執行之裁
    定。」強制執行法第18條第2 項定有明文。
二、本件聲請意旨略以：兩造原為夫妻，於民國93年12月5 日協
    議離婚，伊為支付贍養費之用而簽署本票3 紙，然兩造協議
    離婚乃有無效情形，詎相對人仍執以聲請本票裁定；復於該
    執行名義成立後，兩造已達成和解，相對人同意撤回強制執
    行程序，詎相對人出爾反爾，拒絕撤回。是相對人雖以本院
    97年度司票字第4440號本票裁定聲請強制執行，惟於該執行
    名義成立前、後，均有妨礙及消滅相對人請求之事由。又伊
    所有已為相對人查封之土地已足清償其債務，且伊收入穩定
    無脫產之可能，爰依強制執行法第18條之規定，請求准予免
    供擔保，裁定停止本院97年度司執字第56064 號之執行程序
    等語。
三、經查，本院依職權調取97度司執字第56064 號給付票款強制
    執行卷宗及97年度訴字第1782號債務人異議之訴卷宗審究後
    ，認為聲請人之聲請為有理由，應予准許。茲審酌本件聲請
    人所提起之債務人異議之訴其訴訟標的金額依其主張應為新
    台幣（下同）150 萬元，如本件停止執行，相對人債權無法
    立刻獲得清償，本院認其將蒙受以150 萬元計相當於法定遲
    延利息年息5%之損失，是有命供擔保之必要，聲請人主張伊
    遭查封之土地已足清償債務，及伊無脫產之虞云云，未慮及
    除清償債務外，相對人另有損害發生之可能，故伊請求免供
    擔保，為無理由，不足為採。另據各級法院辦案期限實施要
    點第2 項第1 款、第7 款、第8 款規定，民事通常程序第一
    審審判案件期間為1 年4 個月，民事第二審審判案件期間為
    2 年，民事第三審審判案件期間為1 年，而聲請人所提起之
    債務人異議之訴所涉及訴訟標的之金額甚高，得上訴第三審
    ，恐需費時判明，連同相對人所須支出之勞費等，本院認本
    件停止執行之期間以4 年計算為妥，爰認應以30萬元，為相
    對人因本件停止執行所可能受到損害之擔保金為適宜。
四、爰依強制執行法第18條第2 項，裁定如主文。
中    華    民    國    97    年    11    月    3     日
                  民事第一庭    法  官  范明達
以上正本係照原本作成
如對本裁定抗告，應於收受裁定正本送達後10日內向本院提出抗
告狀，並繳納抗告裁判費新台幣1,000 元。
中    華    民    國    97    年    11    月    3     日
                                書記官  張豐松


司法院資訊處製作；財團法人民間司法改革基金會備份。
